【裁判字號】    92,自緝,427
【裁判日期】    921007
【裁判案由】    違反動產擔保交易法
【裁判全文】
臺灣臺中地方法院刑事判決                        九十二年度自緝字第四二七號
    自  訴  人  久玖輪業有限公司
    代  表  人  乙○○
    被      告  甲○○
右列被告因違反動產擔保交易法案件，經自訴人提起自訴，本院判決如左：
    主  文
甲○○動產擔保交易之債務人，意圖不法之利益，將標的物遷移，致生損害於債權人
，處有期徒刑伍月，如易科罰金，以參佰元折算壹日。
    事  實
一、甲○○於民國八十九年二月十日，以動產擔保交易附條件買賣分期付款之方式，
    向久玖輪業有限公司（下稱久玖公司）購買車牌號碼為ＹＪＳ－四九六號機車一
    部，為動產擔保交易之債務人，雙方並約定總價金為新臺幣（下同）六萬七千八
    百元，分十二期給付，每月一期，每期應給付五千六百五十元，該機車之存放地
    點為臺中市○○路○段五十巷八號十樓之五十，在價金未付清前，該機車之所有
    權仍屬出賣人即久玖公司所有，買受人甲○○只能依約占有使用，不得任意遷移
    、出賣、出質、移轉、抵押或為其他處分。詎甲○○自八十九年四月十五日第二
    期應繳款日起即未付款，且意圖為自己不法之利益，未通知久玖公司，擅自於八
    十九年十月間將上開機車遷移至臺南市○○區○○路一段七○○巷三五之一號新
    居處，致久玖公司追索無著受有損害。
二、案經久玖公司提起自訴。
    理  由
一、訊據被告甲○○固坦承於右揭時地與自訴人久玖公司簽立前揭附條件買賣契約，
    及嗣後欠款未繳並擅將機車遷移至他處之事實，惟否認有違反動產擔保交易法之
    犯意，辯稱其無不法利益之意圖云云。經查：右揭事實，業據自訴代表人乙○○
    於本院審理時指訴綦詳，並有附條件買賣契約書、存證信函影本各一份附卷可稽
    。按被告身為動產擔保交易附條件買賣之債務人，即有遵守契約內容按時繳款之
    義務，且若有遷移變更標的物原約定存放地點之必要時，亦應先行通知自訴人並
    徵得其同意，以免自訴人將來追索無著。其竟於訂約後未善盡繳款之責，復擅將
    該機車遷移至非原動產擔保交易附條件買賣契約所約定之標的物存放地點，其不
    負責任之態度，已彰顯其確有不法利益之意圖無訛。因認被告所辯，僅係卸責之
    詞，不足採信。本案事證明確，被告犯行應堪認定。
二、核被告所為，係犯動產擔保交易法第三十八條之動產擔保交易之債務人，意圖不
    法之利益，將標的物遷移，致生損害於債權人罪。爰審酌被告犯罪之動機、目的
    ，以分期付款方式購買機車後，未遵期繳款，並將機車遷移之手段，又犯後否認
    犯意且未與自訴人達成和解之態度等一切情狀，量處如主文所示之刑，並諭知易
    科罰金之折算標準。
據上論斷，應依刑事訴訟法第三百四十三條、第二百九十九條第一項前段，動產擔保
交易法第三十八條，刑法第十一條前段、第四十一條第一項前段，罰金罰鍰提高標準
條例第一條前段、第二條，判決如主文。
中      華      民      國      九十二      年    十    月      七      日
                         臺灣臺中地方法院刑事第十庭
                             審判長法  官  郭  瑞  祥
                                   法  官  江  奇  峰
                                   法  官  蔡  建  興
右正本證明與原本無異。
如不服本判決，應於判決送達後十日內向本院提出上訴狀，上訴於臺灣高等法院臺中
分院( 須附繕本 )。
                                   書記官
中      華      民      國      九十二      年    十    月      七    日
附錄本案論罪科刑法條全文：
動產擔保交易法第三十八條
動產擔保交易之債務人，意圖不法之利益，將標的物遷移、出賣、出質、移轉、抵押
或為其他處分，致生損害於債權人者，處三年以下有期徒刑、拘役或科或併科六千元
以下之罰金。


司法院資訊處製作；財團法人民間司法改革基金會備份。
